# 关于业务的模式确认？

提问人：pa516 时间：2021-09-09 14:35:00
我公司对外提供太阳能电站的数字化运维服务，服务过程中的收费标准为，保证一定的发电量，发电量不达标就按照标准价格陪给电站方，如果超过这个发电量收益全部归我公司所有，请问在这个模式下是不是也可以认为是一个EMC合同？

回答人：chenyiwei
根据《国务院办公厅转发发展改革委等部门关于加快推行合同能源管理促进节能服务产业发展意见的通知》（国办发[2010]25号）：“合同能源管理是发达国家普遍推行的、运用市场手段促进节能的服务机制。节能服务公司与用户签订能源管理合同，为用户提供节能诊断、融资、改造等服务，并以节能效益分享方式回收投资和获得合理利润，可以大大降低用能单位节能改造的资金和技术风险，充分调动用能单位节能改造的积极性，是行之有效的节能措施”。即合同能源管理业务的特征之一是“节能效益分享”，其目的之一是“降低用能单位节能改造的资金和技术风险”。
从主帖信息来看，用能单位实际上是获得基于固定发电量的收益，不承担实际发电量波动所导致的收益变动风险，该风险完全由节能服务公司承担，但同样可以起到“大大降低用能单位节能改造的资金和技术风险，充分调动用能单位节能改造的积极性”的作用。因此个人认为也可以视作合同能源管理业务。但这个问题实质上是政策执行问题，建议与主管部门充分沟通达成一致意见。